【裁判字號】    97,交聲,1443
【裁判日期】    970722
【裁判案由】    聲明異議
【裁判全文】
臺灣臺中地方法院交通事件裁定        97年度交聲字第1443號
原處分機關  交通部公路總局臺中區監理所
受處分人
即異議人    甲○○
上列受處分人因違反道路交通管理處罰條例案件，對於交通事件
裁決所97年4月3日所為之處分（中監違字第裁60-Z8C002199號裁
決書），聲明異議，本院裁定如下：
    主    文
異議駁回。
    理    由
一、原處分機關略以：本件異議人甲○○於民國（下同）96年10
    月4日1時32分許，駕駛9488-LC號自小客車行經國道3號北向
    339.3公里處時，因「經雷射槍測定行速122公里／時，限速
    110公里／時，超速12公里／時，（測距208.4公尺）」之違
    規，經國道公路警察局第八警察隊善化分隊依違反道路交通
    管理處罰條例第33條第1項第1款當場舉發，異議人未於應到
    案日即96年10月19日前到案，本所遂於97年4月3日以中監違
    字第裁60-Z8C002199號裁決書裁處罰鍰新臺幣（下同）4500
    元，並依第63條規定記違規點數1 點，並於97年4月7日郵寄
    送達於異議人，異議人於97年4 月14日向本所提出異議。本
    案係警方攔停掣單舉發並當場簽收，異議人申訴經查證違規
    屬實後，本站爰依違反道路交通管理事件統一裁罰基準表，
    逾越應到案期限60日以上且超速未滿20公里者，處最高額罰
    鍰4500元，並記違規點數1點，於法並無不合等語。
二、本件異議意旨略以：當天於北上339.3 公里處時，離開收費
    站約2、3公里，前面有兩部車跑的非常快，停在路邊攔檢員
    警無法攔下，伊當時行駛在後面約1公里的地方，GPS定位是
    98.6公里，警車將伊攔下說伊超速，拿雷射槍給伊看，伊想
    是前面的兩部車跑過去測到122 公里沒攔下，而攔到伊時速
    98.6公里的車；舉發員警當場向伊表示會在15日內收到交通
    違規罰單，但一直沒有收到，日前伊之兒子上網查看，說伊
    有違規罰單4500元，才發MAIL到監理所查詢，請問罰單何時
    寄出來，如有寄出，為何沒人收件？或是如何退回，請查明
    ，不要影響我權利，及任意罰人云云。
三、按汽車行駛高速公路，應依速限標誌指示，高速公路及快速
    公路交通管制規則第5條第1項前段定有明文；又汽車行駛於
    高速公路，行車速度超過規定之最高速限者，處汽車駕駛人
    3千元以上6千元以下罰鍰，道路交通管理處罰條例第33條第
    1項第1款定有明文；再汽車駕駛人有違反道路交通管理處罰
    條例第33條第1 項規定者，除依原條款處罰鍰外，並予記違
    規點數1點，道路交通管理處罰條例第63條第1項第1 款定有
    明文；且行為人有道路交通管理處罰條例之情形者，應填製
    舉發違反道路交通管理事件通知單，並於被通知人欄予以勾
    記，當場舉發者，其通知聯應填記駕駛人或行為人姓名、性
    別、出生年月日、地址、身分證統一編號及車主姓名、地址
    、車牌號碼、車輛種類。被查獲之駕駛人或行為人為受處分
    人時，應於填記通知單後將通知聯交付該駕駛人或行為人簽
    名或蓋章收受之；拒絕簽章者，仍應將通知聯交付該駕駛人
    或行為人收受，並記明其事由及交付之時間；拒絕收受者，
    應告知其應到案時間及處所，並記明事由與告知事項，視為
    已收受，違反道路交通管理事件統一裁罰基準及處理細則第
    11條第1項第1款亦定有明文。經查：異議人所有之9488 -LC
    號自小客車於上開時、地超速行駛之事實，有內政部警政署
    國道公路警察局公警局交字第Z8C002199 號舉發違反道路交
    通管理事件通知單及交通部公路總局臺中區○○○○○道路
    交通管理事件裁決書各1 紙在卷可稽。異議人雖以前詞置辯
    ，惟據內政部警政署國道公路警察局第八警察隊於97年4 月
    29日以公警八交字第0970870904號函覆交通部公路總局臺中
    區監理所稱：「本隊值勤人員以雷射測速槍上方視窗內紅外
    線點瞄準被測車輛，經鎖定後，槍內螢幕即顯示其速度122
    （單位：公里／小時）與距離208.4 （單位：公尺），不受
    他車影響，（雖有他車前後行駛或併行亦同），配合目視查
    看車道中車輛動態（清楚辨識），確認該鎖定車輛超速無誤
    後，始予以攔停稽查，駕駛人可當場檢視雷射槍行速顯示器
    所標示之數據佐證，告知違規行為後依法掣單舉發，本案舉
    發尚無違誤」，並檢送該件執法所使用之雷射測速槍檢驗合
    格證書影本1 紙附卷可按；又舉發單位於攔停舉發時，已依
    據違反道路交通管理事件統一裁罰基準及處理細則第11條第
    1項第1款規定，於舉發違反道路交通管理事件通知單上填記
    駕駛人足資辨識之人別資料，並當場交付違規人簽名收受，
    而無郵寄情形，有上開內政部警政署國道公路警察局第八警
    察隊於97年4 月29日公警八交字第0970870904號函及舉發違
    反道路交通管理事件通知單移送聯影本各1 紙在卷足憑，且
    該舉發通知單之收受通知聯者簽章欄上確有「甲○○」即異
    議人之簽名，該簽名與異議狀上異議人之簽名經核相符，舉
    發通知單上明確記載「到案日期：96年10月19日前，到案處
    所：台中區監理所」，是異議人上開辯詞顯不足採。
四、綜上所述，本件異議人駕駛9844- LC號自小客車於上揭時地
    確有「行駛高速公路速度超過最高速限」之違規行為，堪以
    認定，原處分機關依道路交通管理處罰條例第33條第1項第1
    款、第63條第1項第1款裁處4500元罰鍰並記違規點數1 點，
    核無違誤。本件聲明異議為無理由，應予駁回。
據上論斷，應依道路交通管理處罰條例第87條第2 項，道路交通
案件處理辦法第19條，裁定如主文。
中    華    民    國    97    年     7    月    22    日
                  交通法庭    法  官  林慧英
上正本證明與原本無異。
如不服本裁定，應於送達後5日內，向本院提出抗告狀。
                              書記官  廖碩薇
中    華    民    國    97    年     7    月    22    日


司法院資訊處製作；財團法人民間司法改革基金會備份。
